【裁判字號】    90,易緝,101
【裁判日期】    901009
【裁判案由】    傷害
【裁判全文】
臺灣桃園地方法院刑事判決                          九十年度易緝字第一一號
    公  訴  人  臺灣桃園地方法院檢察署檢察官
    被      告  乙○○
右列被告因傷害案件，經檢察官提起公訴（八十八年度偵字第一一七九、三九○九號
），本院判決如左：
    主  文
乙○○傷害人之身體，處有期徒刑陸月，如易科罰金以參佰元折算壹日。
    事  實
一、乙○○係桃園縣中壢市○○○街、二街口黃昏市場內之攤商，於民國八十七年六
    月二十八日凌晨零時三十分許，丙○○酒後，與友人徐水二人，相偕至上開黃
    昏市場，因徐水與乙○○之丈夫甲○○發生口角，丙○○見狀，上前幫助徐水
    ，三人因而扭打成一團，乙○○在一旁見此情形，竟基於傷害之犯意，拿起其
    正在烹煮的熱油往丙○○身上潑灑，造成丙○○右胸、腰、右上肢二至三度燙傷
    ，佔體表百分之十（三度百分之七）之傷害。
二、案經丙○○告訴及桃園縣警察局中壢分局報告台灣桃園地方法院檢察署檢察官偵
    查起訴。
    理  由
一、訊據被告乙○○坦承告訴人丙○○於上開時、地，遭其使用中之熱油燙傷，惟矢
    口否認有傷害之犯行，辯稱：沒有要潑告訴人，是要想拉甲○○離開，拿起來潑
    地上，但因告訴人與其拉扯，所以才潑到告訴人云云。惟查，右揭犯罪事實，業
    據告訴人丙○○指述在卷，核與證人余泰忠於警訊時證述：「當時我在攤位內聽
    見有人喊打架，我去看時，就只看見女子乙○○手拿類似杓子之物品，將油往男
    子丙○○身上潑去。」（參八十八年度偵字第三九○九號卷第八頁）、徐雙華於
    警訊時證述：「我去看時，就看見女子乙○○以熱油朝男子丙○○身上潑去。」
    （參同上偵卷第十頁）之情節相符‧徵以被告之配偶甲○○於警訊時證稱：「我
    老婆一時情急欲以熱油潑灑地面阻止，丙○○上前拉扯後，熱油就潑灑在丙○○
    身上及我老婆乙○○雙手。」（參同上偵卷第六頁），以及被告於警、偵訊及本
    院調查時，均坦承將其用來炸雞之熱油拿起潑灑一情，足認被告確於上開時、地
    ，將烹煮中之熱油拿起，並有潑出之動作。此外，由告訴人受傷之位置觀之，其
    受熱油燙傷之部位均在上半身，此有告訴人裸身照片二張在卷可稽（參本院八十
    八年度易字第一六四九號卷第十三頁），並有長庚紀念醫院診斷證明書二紙（參
    八十八年度偵字第一一七九號第三、四頁）及病歷表附卷可考，告訴人之腿部及
    腳部則均未受有燙傷，足認被告當時確係將熱油往告訴人之身上潑灑，其上開所
    辯只是要潑灑地面云云，應為卸責之詞，不足採信，事證明確，被告犯行，應可
    認定。
二、核被告所為，係犯刑法第二百七十七條第一項傷害罪。查被告行為後，刑法第四
    十一條將原「犯最重本刑為三年以下有期徒刑以下之刑之罪，而受六月以下有期
    徒刑或拘役之宣告，因身體、教育、職業或家庭之關係，執行顯有困難者，得以
    一元以上三元以下折算一日，易科罰金」之規定，於九十年一月四日修正為刑法
    第四十一條第一項前段，修正後之新規定為「犯最重本刑為五年以下有期徒刑以
    下之刑之罪，而受六月以下有期徒刑或拘役之宣告，因身體、教育、職業、家庭
    之關係或其他正當事由，執行顯有困難者，得以一元以上三元以下折算一日，易
    科罰金」，上開修正後之新規定已於九十年一月十日經總統公布，而於同年一月
    十二日生效施行，是被告行為後法律已有變更，經比較新舊法之結果，以修正後
    之新規定對被告並無不利，應依刑法第二條第一項前段之規定，適用裁判時即修
    正後之刑法第四十一條第一項前段之規定，併予敘明。爰審酌被告當時係以使用
    中之熱油為傷害之工具，犯後又未賠償告訴人，並於犯後逃亡，毫無悔悟之心等
    一切情狀，量處如主文所示之刑，併諭知易科罰金之折算標準。
據上論斷，應依刑事訴訟法第二百九十九條第一項前段，刑法第二條第一項前段、第
二百七十七條第一項、修正後第四十一條第一項前段，罰金罰鍰提高標準條例第一條
前段、第二條，判決如主文。
本案經檢察官陳美華到庭執行職務。
中      華      民      國    九十      年      十      月      九      日
                                臺灣桃園地方法院刑事第二庭
                                    審判長法  官  王  兆  飛
                                          法  官  曾  正  耀
                                          法  官  李  桂  英
右正本證明與原本無異。
如不服本判決，應於判決送達後十日內，向本院提出上訴狀。
                                          書記官  梁  麗  雲
中      華      民      國    九十      年      十      月      九      日
附論罪科刑依據之法條：
刑法第二百七十七條第一項
傷害人之身體或健康者，處三年以下有期徒刑，拘役或一千元以下罰金。


司法院資訊處製作；財團法人民間司法改革基金會備份。
